【裁判字號】    92,易,415
【裁判日期】    920415
【裁判案由】    毒品危害防制條例
【裁判全文】
臺灣高雄地方法院刑事判決              九十二年度易字第四一五號
    公  訴  人  臺灣高雄地方法院檢察署檢察官
    被      告  甲○○
右列被告因違反毒品危害防制條例案件，經檢察官提起公訴（九十一年度毒偵字第七
四一五號）暨移
    主  文
甲○○施用第二級毒品，處有期徒刑肆月，如易科罰金，以佰元折算壹日。
扣案第二級毒品安非他命壹包（驗前毛重零點肆公克，驗後毛重零點公克），沒收
銷燬之。
    事  實
一、甲○○前曾因施用毒品案件，經裁定送觀察勒戒（本院八十九年度毒聲字第三七
    一○號）後，認有繼續施用毒品之傾，經裁定送強制戒治（八十九年度毒聲字第
    四三五九號），嗣經裁定停止強制戒治（本院八十九年度毒聲字第九○六三號）
    並宣告所餘戒治期間付保護管束，於民國九十年六月二日保護管束期滿，業由臺
    灣高雄地方法院檢察署檢察官於同年六月十三日，以九十年度戒毒偵字第六九六
    號為不起訴處分確定。詎甲○○於前受不起訴處分確定後五年以內，竟仍不知悔
    改，復於九十一年十二月十一日二十三時許往前回溯二十四小時內之某時，在高
    雄市左營區○○○路六巷四十四弄十九號住處房間內，以玻璃球燒烤後再吸食煙
    霧之方式，施用第二級毒品安非他命一次。嗣經警於同年十二月十三日十八時三
    十分許，在高雄市左營區○○○路六巷路口查獲，並當場扣得其持有之第二級毒
    品安非他命一包（起訴書及扣押物品清單誤載為毛重○．二公克，經送驗結果，
    驗前毛重為○．四公克，驗後毛重為○．三公克，應以送驗結果為準。），並另
    經本院就該施用毒品犯行，以九十一年度毒聲字第八○九三號裁定令入戒治處所
    施以強制戒治。
二、案經高雄市政府警察局左營分局報告臺灣高雄地方法院檢察署檢察官偵查起訴。
    理  由
一、訊據被告甲○○對於右揭犯罪事實均坦承不諱，而被告於遭警查獲時所採尿液送
    驗結果，確呈安非他命陽性反應，有高雄市立凱旋醫院煙毒尿液檢驗成績書（九
    十一年高市凱醫檢字第○○七八二號）一紙附卷可查，且有扣案第二級毒品安非
    他命一包可資佐證；又上開扣案第二級毒品安非他命一包，經送驗結果，確含安
    非他命成份，有高雄醫學大學附設中和紀念醫院九十二年二月十九日檢驗報告（
    報告編號0000－000號）一紙附卷可參，足認被告之自白核與事實相符。
    又被告前曾因施用毒品案件，經裁定送觀察勒戒（本院八十九年度毒聲字第三七
    一○號）後，認有繼續施用毒品之傾，經裁定送強制戒治（八十九年度毒聲字第
    四三五九號），嗣經裁定停止強制戒治（本院八十九年度毒聲字第九○六三號）
    並宣告所餘戒治期間付保護管束，於九十年六月二日保護管束期滿，業由臺灣高
    雄地方法院檢察署檢察官於同年六月十三日，以九十年度戒毒偵字第六九六號為
    不起訴處分確定，亦有該不起訴處分書一紙附於偵查卷內可據，被告於前受不起
    訴處分確定後五年以內，再犯本案施用毒品犯行，為二犯，並經本院就該施用毒
    品犯行，以九十一年度毒聲字第八○九三號裁定令入戒治處施以強制戒治，亦有
    臺灣高等法院被告全國前案紀錄表一份可稽。事證明確，被告右揭施用第二級毒
    品安非他命之犯行洵堪認定，應予依法論科。
二、查安非他命係毒品危害防制條例第二條第二項第二款所稱之第二級毒品，不得非
    法持有、施用，被告竟持以施用，故核被告甲○○所為，係犯毒品危害防制條例
    第十條第二項之施用第二級毒品罪。被告施用第二級毒品安非他命前同時持有第
    二級毒品安非他命，其持有之低度行為，已為施用之高度行為所吸收，不另論以
    持有第二級毒品罪。爰審酌被告前曾因施用毒品案件，經裁定送觀察勒戒（本院
    八十九年度毒聲字第三七一○號）後，認有繼續施用毒品之傾，經裁定送強制戒
    治（八十九年度毒聲字第四三五九號），嗣經裁定停止強制戒治（本院八十九年
    度毒聲字第九○六三號）並宣告所餘戒治期間付保護管束，於九十年六月二日保
    護管束期滿，業由臺灣高雄地方法院檢察署檢察官於同年六月十三日，以九十年
    度戒毒偵字第六九六號為不起訴處分確定，其於前受不起訴處分確定後五年以內
    ，再犯本案施用毒品犯行，為二犯，顯見意志不堅，並對施用毒品之行為不知悛
    悔，惟其犯罪係戕害自身，尚未害及他人，及犯後已坦承犯行，態度尚佳等一切
    情狀，爰量處如主文所示之刑，並諭知易科罰金折算之標準，以示儆懲。扣案第
    二級毒口安非他命一包（起訴書及扣押物品清單誤載為毛重○．二公克，經送驗
    結果，驗前毛重為○．四公克，驗後毛重為○．三公克，應以送驗結果為準。）
    ，屬毒品危害防制條例第二條第二項第二款所定之第二級毒品，不問屬於犯人與
    否，爰併依同條例第十八條第一項前段之規定，宣告沒收銷燬之。
三、又九十二年度毒偵字第七一七號移送併辦之犯罪事實，即與本案公訴人以九十一
    年度毒偵字第七四一五號起訴之犯罪事實為同一事實，應係重分案號所致（其中
    移送併辦部份為第一次警訊筆錄，起訴部份為第二次警訊筆錄），自無移送併辦
    問題，併此敘明。
據上論斷，應依刑事訴訟法第二百九十九條第一項前段，毒品危害防制條例第十條第
二項、第十八條第一項前段，刑法第十一條前段、第四十一條第一項前段，罰金罰鍰
提高標準條例第二條，判決如主文。
本案經檢察官黃俊嘉到庭執行職務。
中      華      民      國      九十二      年      四    月    十五    日
                                      臺灣高雄地方法院刑事第七庭
                                        法  官  柯  盛  益
右正本證明與原本無異。
如不服本判決，應於判決送達後十日內，向本院提出上訴狀。
                                        書記官陳  昱  良
中      華      民      國      九十二      年      四    月    十五    日
附錄本案判決論罪科刑法條全文
毒品危害防制條例第十條第二項：
施用第二級毒品者，處三年以下有期徒刑。


司法院資訊處製作；財團法人民間司法改革基金會備份。
